# 请教陈版主，急！！！

提问人：yan7822 时间：2012-11-19 10:10:41
某公司 11 年 630 股改，报告期为10-12年，现需要调整坏账准备的计提比例，因为需要追溯调整，原股改的数据是否有影响，是否需要更改股改报告等

回答人：chenyiwei
基本赞同上述两位意见。另外需注意：如果确需调整的，则只能以前期差错更正的名义进行，由此将导致原始报表和申报报表之间出现差异，并须提供合理的原因解释。